臺灣臺北地方法院刑事判決
                                      110年度訴字第68號
                                      110年度訴字第331號
                                      110年度訴字第701號
公  訴  人  臺灣臺北地方檢察署檢察官
被      告  李欣翰



選任辯護人  黃重鋼律師
            林詠嵐律師
            林蔚名律師
上列被告因偽造有價證券等案件，經檢察官提起公訴（109年度
偵字第4512號、第14488號、第18184號、第23997號、第27614號
、第27617號)、追加起訴(110年度偵字第2754號、第23256號)及
移送併辦(110年度偵字第23255號)，本院判決如下：
    主  文
李欣翰犯如附表一所示之罪，各處如附表一「刑之宣告」欄所示
之刑。所列不得易科罰金之罪，應執行有期徒刑肆年陸月。
偽造「聯維有線電視股份有限公司」、「李錫欽」、「寶福有線
電視股份有限公司」、「何欣如」印章各壹枚、偽造「轉讓合約
書」壹份及附表二所示之物均沒收；未扣案之犯罪所得新臺幣貳
仟萬元沒收，於全部或一部不能沒收或不宜執行沒收時，追徵其
價額。
    事  實
一、李欣翰係址設臺北市○○區○○街0段00號4樓聯維有線電視股份
    有限公司(下稱聯維公司)負責人李錫欽之子，於民國107年8
    月28日前之某日，在李錫欽斯時位於臺北市○○區○○○路0段00
    0巷00弄0號5樓之住處內，發現放有其母汪嘉誼於先前擔任
    聯維公司董事長期間，因職務關係所持有，卸任董事長後漏
    未交還之聯維公司空白支票99紙(付款人均為世華聯合商業
    銀行【已更名為國泰世華銀行】西門分行，支票號碼為UW00
    00000號至UW0000000號)，及聯維公司、李錫欽印章各1枚，
    竟分別為下列行為:
㈠、明知前揭空白支票均屬於聯維公司財產，仍意圖為自己不法
    之所有，基於竊盜之犯意，徒手竊取前揭空白支票99紙及聯
    維公司、李錫欽印章各1枚得手。　　
㈡、基於意圖供行使之用而偽造私文書、偽造有價證券及詐欺取
    財之犯意，於108年7月23日前之某日，委由不知情之人員(
    無證據證明為未滿18歲)雕刻而偽造「寶福有線電視股份有
    限公司(下稱寶福公司)」、「何欣如」之印章各1枚，蓋用
    於偽造「轉讓合約書」，復未經聯維公司、李錫欽之同意及
    授權，委由不知情之人員雕刻而偽造「聯維公司」、「李錫
    欽」之印章各1枚(下稱偽造票據印章)，接續在如附表二編
    號1至3所示支票上，擅自填寫發票日「109年2月15日」、「
    109年2月15日」、「108年11月15日」及票面金額新臺幣(下
    同)「壹仟萬元正、00000000」、「壹仟萬元正、00000000
    」、「壹佰貳拾萬元整、0000000」，並以偽造票據印章蓋
    用於該等支票發票人欄位上，均偽造「聯維公司」、「李錫
    欽」之印文，以此方式偽造附表二編號1至3所示支票後，先
    以通訊軟體LINE向王月容出示偽造「轉讓合約書」以取得信
    任，復於108年7月23日，在臺北市仁愛路某咖啡廳，向王月
    容佯稱:我要購買寶福公司，還差尾款2,000萬元，希望借錢
    給我，可以提供聯維公司支票作為還款擔保等語，致王月容
    陷於錯誤，與徐正男共同籌資2,000萬元，王月容隨即於108
    年7月25日，在臺北市○○區○○路0段000號彰化銀行建國分行
    ，將2,000萬元支票交予李欣翰，李欣翰則將附表二編號1至
    3所示支票交付王月容，作為借款擔保及支付利息以行使之
    。嗣王月容屆期提示該3紙支票均遭退票，始悉上情。
㈢、基於意圖供行使之用而偽造有價證券之犯意，未經聯維公司
    、李錫欽之同意及授權，接續在如附表二編號4至7所示支票
    上，擅自填寫發票日「109年2月18日」、「109年3月15日」
    、「109年4月15日」、「109年5月15日」及票面金額「壹佰
    萬元正」、「壹佰貳拾伍萬元正、0000000」、「參佰伍拾
    萬元整、0000000」、「參佰伍拾萬元整、0000000」，並以
    所竊得聯維公司、李錫欽印章蓋用於該等支票發票人欄位上
    ，均盜用聯維公司、李錫欽之印文，以此方式偽造附表二編
    號4至7所示支票後，於108年年初某日，在新北市○○區○○路0
    00號板信銀行新莊分行，將附表二編號4至7所示支票交付徐
    正男，作為借款投資黃金之擔保以行使之。嗣徐正男屆期提
    示該4紙支票遭退票，始悉上情。
㈣、基於意圖供行使之用而偽造有價證券之犯意，未經聯維公司
    、李錫欽之同意及授權，在如附表二編號8所示支票上，擅
    自填寫發票日「109年5月5日」及票面金額「貳佰捌拾萬元
    正」，並以所竊得聯維公司、李錫欽印章蓋用於該支票發票
    人欄位上，盜用聯維公司、李錫欽之印文，以此方式偽造附
    表二編號8所示支票後，於109年3月27日，在沈弘儒位於新
    北市○○區○○路0段00巷0號住處，將附表二編號8所示支票交
    予沈弘儒，作為擔保友人沈忠聖之債務而行使之。嗣沈弘儒
    屆期提示該紙支票遭退票，始悉上情。　　
㈤、基於意圖供行使之用而偽造有價證券之犯意，未經聯維公司
    、李錫欽之同意及授權，在如附表二編號9所示支票上，擅
    自填寫發票日「108年3月31日」及票面金額「壹仟參佰萬元
    整、13,000,000」，並以偽造票據印章蓋用於該支票發票人
    欄位上，偽造「聯維公司」、「李錫欽」之印文，以此方式
    偽造附表二編號9所示支票後，再以自己名義在該支票背書
    ，於108年3月26日，在臺北市○○區○○街0段00號4樓，將附表
    二編號9所示支票交付菲倫國際企業有限公司(下稱菲倫公司
    )之業務經理莊育霖，作為向菲倫公司調借等值黃金之擔保
    而行使之。嗣菲倫公司員工持該紙支票向銀行提示遭退票，
    始悉上情。
㈥、基於意圖供行使之用而偽造有價證券之犯意，未經聯維公司
    、李錫欽之同意及授權，在如附表二編號10所示支票上，擅
    自填寫發票日「107年12月30日」及票面金額「捌拾萬元正
    」，並以所竊得聯維公司、李錫欽印章蓋用於該支票發票人
    欄位上，盜用聯維公司、李錫欽之印文，以此方式偽造附表
    二編號10所示支票後，於107年12月30日前之某日，將附表
    二編號10所示支票交與不知情之汪嘉誼(經檢察官為不起訴
    處分)而行使之。汪嘉誼復持之與不知情之王國榮(經檢察官
    為不起訴處分)交換支票，王國榮復轉交王國華，王國華屆
    期提示該紙支票遭退票，始悉上情。　　　　
二、案經王月容、徐正男、徐正男、沈弘儒、聯維公司、菲倫公
    司訴由臺北市政府警察局中山分局、刑事警察大隊、新北市
    政府警察局新莊分局、桃園市政府警察局蘆竹分局報請臺灣
    臺北地方檢察署檢察官偵查起訴。
    理  由
甲、有罪部分
壹、程序事項
    被告以外之人於審判外之言詞或書面陳述，除法律有規定者
    外，不得作為證據，刑事訴訟法第159條第1項定有明文。又
    被告以外之人於審判外之陳述，雖不符刑事訴訟法第159條
    之1至第159條之4之規定，而經當事人於審判程序同意作為
    證據，法院審酌該言詞陳述或書面陳述作成時之情況，認為
    適當者，亦得為證據；當事人、代理人或辯護人於法院調查
    證據時，知有同法第159條第1項不得為證據之情形，而未於
    言詞辯論終結前聲明異議者，視為有前項之同意，刑事訴訟
    法第159條之5定有明文。查檢察官、被告李欣翰及其辯護人
    於本院審理時，對本判決以下引用之證據資料，均同意有證
    據能力（見本院卷第30、83、417至434頁），且於言詞辯論
    終結前，均未就本院經調查採用之證據，主張有刑事訴訟法
    第159條第1項不得為證據之情形，本院復審酌各該證據作成
    時之情況，尚無違法不當之情形，且與待證事實具有關聯性
    ，認以之作為證據應屬適當，揆諸上揭規定，應有證據能力
    。
貳、實體事項
一、上揭犯罪事實，業據被告於偵查及本院審理時坦認在卷(見
    偵4512號卷第221至224、226、242、245頁，本院卷第54、9
    6、247頁)，核與告訴代理人蘇泳丞之指訴(見偵4512號卷第
    22、23頁)、證人即告訴人王月容之證述(見偵4512號卷第15
    5至158頁)、證人即告訴人徐正男之證述(見偵4512號卷第25
    3、254頁)、證人即告訴人沈弘儒之證述(見偵4512號卷第25
    5頁)、證人莊育霖之證述(見偵2754號卷第55、56頁)、證人
    汪嘉誼之證述(見偵14606號卷第196、197頁)、證人王國榮
    之證述(見偵14606號卷第134、135頁)等情節相符，並有附
    表二所示10紙支票影本、轉讓合約書、被告與王月容之通訊
    軟體LINE對話截圖、財團法人臺灣票據交換所108年1月14日
    台票總字第1080000181號函檢附票據正背面、退票理由單、
    票據掛失止付通知書、遺失票據申報書、掛失止付票據提示
    人資料查報表、108年11月21日台票總字第1080004309號函
    檢附票據正背面、退票理由單、票據掛失止付通知書、遺失
    票據申報書、掛失止付票據提示人資料查報表、109年3月20
    日台票總字第1090001077號函、109年3月24日台票總字第10
    90001055號函檢附票據正背面、退票理由單、票據掛失止付
    通知書、遺失票據申報書、掛失止付票據提示人資料查報表
    、109年4月21日台票總字第1090001503號函在卷可稽(見他
    字5732號卷第11至15、107、121、267至273頁，他字5733號
    卷第81至87頁，偵4512號卷第33至39、261、265、267、269
    、271至275、283頁，偵14488號卷第9、10、19頁，偵14606
    號卷第49至57頁，偵15073號卷第53至73頁)，足認被告上開
    任意性自白與卷內證據資料相符，可資採為認定犯罪事實之
    依據，從而，本案事證明確，被告犯行均堪認定。
二、論罪科刑
㈠、行為後法律有變更者，適用行為時之法律，但行為後之法律
    有利於行為人者，適用最有利於行為人之法律，刑法第2條
    第1項定有明文。查被告為犯罪事實欄一、㈠之行為後，刑法
    第320條第1項業經立法院修正，並由總統於108年5月29日以
    華總一義字第10800053451號公布施行，於同年月31日起生
    效，修正前刑法第320條第1項規定為：「意圖為自己或第三
    人不法之所有，而竊取他人之動產者，為竊盜罪，處5年以
    下有期徒刑、拘役或5百元以下罰金。」；修正後同條項則
    規定：「意圖為自己或第三人不法之所有，而竊取他人之動
    產者，為竊盜罪，處5年以下有期徒刑、拘役或50萬元以下
    罰金。」，又刑法施行法第1條之1第2項前段規定：「94年1
    月7日刑法修正時，刑法分則編未修正之條文定有罰金者，
    自94年1月4日刑法修正施行後，就其所定數額提高為30倍。
    」。經比較修正前後之法律，新法提高罰金刑上限，是本案
    經新舊法比較之結果，應以被告行為時之法律即修正前之刑
    法第320條第1項對被告較為有利。
㈡、被告為犯罪事實欄一、㈡、㈢、㈤、㈥之行為後，刑法第201條雖
    於108年12月25日修正公布，然本次修法係將罰金數額調整
    換算後予以明定，不生新舊法比較問題，應直接適用裁判時
    之法律。
㈢、核被告就犯罪事實欄一、㈠所為，係犯修正前刑法第320條第1
    項之竊盜罪。
㈣、行使偽造之有價證券以使人交付財物，本即含有詐欺之性質
    ，如果所交付之財物，即係該證券本身之價值，其詐欺取財
    仍屬行使偽造有價證券之行為，不另論以詐欺取財罪；但如
    行使該偽造之有價證券，係供擔保或作為新債清償而借款，
    則其借款之行為，已屬行使偽造有價證券行為以外之另一行
    為，始應再論以詐欺取財罪(最高法院90年度台上字第 5416
    號判決意旨參照)。是核被告就犯罪事實欄一、㈡所為，係犯
    刑法第201條第1項之偽造有價證券罪，同法第216條、第210
    條之行使偽造私文書罪，及同法第339條第1項之詐欺取財罪
    。
①、被告分別利用不知情之人員雕刻「寶福公司」、「何欣如」
    印章及本案偽造印章，為間接正犯。
②、至被告偽造票據印章及蓋用於附表二編號1至3所示支票上而
    偽造「聯維公司」、「李錫欽」印文，均為偽造有價證券之
    階段行為，及被告偽造有價證券後持之行使，其行使偽造有
    價證券之低度行為由偽造有價證券之高度行為所吸收，均不
    另論罪。
③、行為人同時偽造同一被害人之多件同類文書或同一被害人之
    多張支票時，其被害法益仍僅一個，不能以其偽造之文書件
    數或支票張數，計算其法益，此與同時偽造不同被害人之文
    書或支票時，因有侵害數個人法益，係一行為觸犯數罪名者
    迴異，是被告於密接之時間，在相同場合偽造附表二編號1
    至3所示3紙支票，就偽造有價證券之同一犯罪構成要件，係
    本於單一犯意而接續進行，屬接續犯，應僅論以偽造有價證
    券之一罪。
④、被告偽造「寶福公司」、「何欣如」印章及蓋用於偽造「轉
    讓合約書」上而偽造印文之行為，均為偽造私文書之階段行
    為，及被告偽造私文書後持之行使，其偽造私文書之低度行
    為，為行使之高度行為所吸收，均不另論罪。
⑤、被告就其所犯偽造有價證券罪、行使偽造私文書罪、詐欺取
    財罪間，係一行為觸犯數罪名，為想像競合犯，依刑法第55
    條前段之規定，應從重論以偽造有價證券罪。
㈤、核被告就犯罪事實欄一、㈢所為，係犯刑法第201條第1項之偽
    造有價證券罪。
①、被告盜用聯維公司、李錫欽印文，均為偽造有價證券之階段
    行為，及被告偽造有價證券後持之行使，其行使偽造有價證
    券之低度行為由偽造有價證券之高度行為所吸收，均不另論
    罪。
②、又被告於密接之時間，在相同場合偽造附表二編號4至7所示4
    紙支票，係就偽造有價證券之同一犯罪構成要件，本於單一
    犯意而接續進行，屬接續犯，應僅論以偽造有價證券之一罪
    。　　　　　　
㈥、核被告就犯罪事實欄一、㈣所為，係犯刑法第201條第1項之偽
    造有價證券罪。被告盜用聯維公司、李錫欽印文，為偽造有
    價證券之階段行為，及被告偽造有價證券後持之行使，其行
    使偽造有價證券之低度行為由偽造有價證券之高度行為所吸
    收，均不另論罪。　　
㈦、核被告就犯罪事實欄一、㈤所為，係犯刑法第201條第1項之偽
    造有價證券罪。被告偽造票據印章及蓋用於附表二編號9所
    示支票上而偽造「聯維公司」、「李錫欽」印文，為偽造有
    價證券之階段行為，及被告偽造有價證券後持之行使，其行
    使偽造有價證券之低度行為由偽造有價證券之高度行為所吸
    收，均不另論罪。檢察官移送併辦部分，核與被告所犯此部
    分犯行為同一事實，本院自應併予審理。
㈧、核被告就犯罪事實欄一、㈥所為，係犯刑法第201條第1項之偽
    造有價證券罪。被告盜用聯維公司、李錫欽印文，為偽造有
    價證券之階段行為，及被告偽造有價證券後持之行使，其行
    使偽造有價證券之低度行為由偽造有價證券之高度行為所吸
    收，均不另論罪。
㈨、被告所犯上開各罪，犯意各別、行為互殊，應予分論併罰。
    　　
㈩、以行為人責任為基礎，審酌被告不思循正當方法籌集資金，
    竟不惜在未得聯維公司、李錫欽同意之情況下，屢次冒用聯
    維公司名義簽發如附表二所示支票，而分別交付告訴人王月
    容等行使之，並詐得鉅額借款，致使聯維公司、李錫欽及告
    訴人王月容等分別受有相當損失，亦有害於票據流通之信用
    性，且犯後未積極與告訴人王月容等洽商和解事宜，賠償其
    等所受損失，所為實屬不該，惟念被告犯後始終坦承犯行，
    顯已知悔悟；衡酌被告犯罪之動機、目的、手段及所詐騙金
    額；兼衡被告自陳智識程度為高中畢業、目前在親戚家幫忙
    、家庭經濟狀況不佳(見本院卷第435頁)等一切情狀，分別
    量處如附表一「刑之宣告」欄所示之刑，並依被告自陳不佳
    之家庭經濟狀況，就所犯得易科罰金之罪，諭知易科罰金之
    折算標準。
、依刑法第51條第5款之規定，數罪併罰係採限制加重原則，及
    依法秩序理念規範之比例原則、平等原則、責罰相當原則、
    重複評價禁止原則等自由裁量權之內部抽象價值界限，俾符
    合法律授與裁量權之目的，是就被告所犯不得易科罰金各罪
    ，定其應執行之刑如主文所示。
三、沒收
㈠、偽造之有價證券、印章、印文或署押，不問屬於犯人與否，
    沒收之，刑法第205條、第219條分別有明文規定。附表二所
    示10紙偽造支票，雖由被告分別交付王月容、徐正男等人，
    既無證據足證業已滅失，應依刑法第205條規定宣告沒收。
    偽造「聯維公司」、「李錫欽」、「寶福公司」、「何欣如
    」印章各1枚，亦無證據足證均已滅失，應依刑法第219條規
    定宣告沒收。
㈡、供犯罪所用、犯罪預備之物或犯罪所生之物，屬於犯罪行為
    人者，得沒收之，刑法第38條第2項前段有明文規定。偽造
    「轉讓合約書」1份係被告所有供犯詐騙王月容、徐正男所
    用之物乙情，業經本院認明如前，因無證據證明既已滅失，
    應依刑法第38條第2項前段規定宣告沒收。
㈢、犯罪所得，屬於犯罪行為人者，沒收之；前二項之沒收，於
    全部或一部不能沒收或不宜執行沒收時，追徵其價額，刑法
    第38條之1第1項前段、第3項有明文規定。被告持附表二編
    號1至3所示偽造支票詐得2,000萬元等情，業據被告供承在
    卷(見偵4512號卷第245頁)，該犯罪所得雖未據扣案，仍應
    依刑法第38條之1第1項前段、第3項規定宣告沒收，於全部
    或一部不能沒收或不宜執行沒收時，追徵其價額。
乙、不另為無罪諭知部分
一、公訴意旨另以:被告李欣翰分別持偽造票據印章蓋用於附表
    二編號4至8、10所示支票發票人欄位上，均偽造「聯維公司
    」、「李錫欽」之印文，因認被告分別涉犯刑法第217條之
    偽造印文罪嫌等語。
二、刑事訴訟上證明之資料，無論其為直接證據或間接證據，均
    須達於通常一般之人均不致有所懷疑，而得確信其為真實之
    程度，始得據為有罪之認定，若其關於被告是否犯罪之證明
    未能達此程度，而有合理之懷疑存在時，致使無從形成有罪
    之確信，在刑事訴訟「罪疑唯輕」、「無罪推定」原則下，
    依據「罪證有疑，利於被告」之證據法則，即不得遽為不利
    被告之認定（最高法院110年台上字第4108號判決意旨參照
    ）。　　
三、公訴意旨認被告涉有上揭犯嫌，無非係以告訴代理人蘇泳丞
    之指訴為其論據。惟查：
㈠、被告於109年7月13日警詢中，經警方提示附表二編號8所示支
    票後供稱:我是在臺北市○○區○○○路0段000巷00弄0號5樓舊家
    搬家時找到維聯公司和李錫欽的印章，我沒有盜刻這張支票
    的印鑑等語(見偵23997號卷第14頁)，經本院比對10紙偽造
    支票，其中，附表二編號1至3、9所示支票發票人聯維公司
    、李錫欽之印文(見偵4512號卷第265、267、269、275頁)，
    與附表二編號4至8、10所示支票發票人印文(見偵4512號卷
    第271至274、283頁，偵14606號卷第51頁)之字體明顯不符
    ，則被告上開所辯非虛，又綜觀全案證據資料，並無證據足
    資證明被告有偽造附表二編號4至8、10所示支票發票人印文
    之行為，從而，本院就此部分自無從遽為不利於被告之認定
    。
㈡、本院無從認定被告就偽造附表二編號4至8、10所示支票，有
    偽造發票人印文之行為，惟公訴意旨所指偽造印文部分若成
    立犯罪，核與本院前已認明被告所犯偽造有價證券罪間，有
    前後階段行為之吸收關係，屬實質上一罪，故本院就上揭公
    訴意旨所指部分，不另為無罪之諭知。
據上論斷，應依刑事訴訟法第299條第1項前段，判決如主文。
本案經檢察官蕭永昌提起公訴、追加起訴，檢察官詹騏瑋追加起
訴、移送併辦，檢察官林婉儀到庭執行職務
中　　華　　民　　國　　111 　年　　2 　　月　　24　　日
　　　　　　　　　刑事第十二庭  審判長法　官　李英豪
　　　　　　　　　                    法  官  陳冠中
                    　　　　　　　　　法  官  王令冠
以上正本證明與原本無異。
如不服本判決應於收受送達後20日內向本院提出上訴書狀，並應
敘述具體理由；其未敘述上訴理由者，應於上訴期間屆滿後20日
內向本院補提理由書（均須按他造當事人之人數附繕本）「切勿
逕送上級法院」。
      　　　　　　　　　　　　　　　　書記官　鄭淑丰
中　　華　　民　　國　　111 　年　　2 　　月　　24　　日
附錄本案所犯法條:
《修正前刑法第320條第1項》
意圖為自己或第三人不法之所有，而竊取他人之動產者，為竊盜
罪，處5 年以下有期徒刑、拘役或500 元以下罰金。 
《刑法第201條》
意圖供行使之用，而偽造、變造公債票、公司股票或其他有價證
券者，處3年以上10年以下有期徒刑，得併科9萬元以下罰金。
行使偽造、變造之公債票、公司股票或其他有價證券，或意圖供
行使之用而收集或交付於人者，處1年以上7年以下有期徒刑，得
併科9萬元以下罰金。
《刑法第216條》
行使第210條至第215條之文書者，依偽造、變造文書或登載不實
事項或使登載不實事項之規定處斷。
《刑法第210條》
偽造、變造私文書，足以生損害於公眾或他人者，處5年以下有
期徒刑。
《刑法第339條第1項》
意圖為自己或第三人不法之所有，以詐術使人將本人或第三人之
物交付者，處5年以下有期徒刑、拘役或科或併科50萬元以下罰
金。
附表一:
編號 犯罪事實 刑之宣告  1 犯罪事實欄一、㈠ 李欣翰犯竊盜罪，處有期徒刑肆月，如易科罰金，以新臺幣壹仟元折算壹日。   2 犯罪事實欄一、㈡ 李欣翰犯偽造有價證券罪，處有期徒刑肆年貳月。    3 犯罪事實欄一、㈢ 李欣翰犯偽造有價證券罪，處有期徒刑參年肆月。   4 犯罪事實欄一、㈣ 李欣翰犯偽造有價證券罪，處有期徒刑參年貳月。   5 犯罪事實欄一、㈤ 李欣翰犯偽造有價證券罪，處有期徒刑參年拾月。  6 犯罪事實欄一、㈥ 李欣翰犯偽造有價證券罪，處有期徒刑參年。  
附表二:
編號 支票號碼 發票日 票面金額(新臺幣) 發票人印文  1 UW0000000 109年2月15日 1,000萬元 偽造「聯維公司」、「李錫欽」印文  2 UW0000000 109年2月15日 1,000萬元 同上  3 UW0000000 108年11月15日 120萬元 同上  4 UW0000000 109年2月18日 100萬元 盜用「聯維公司」、「李錫欽」印文  5 UW0000000 109年3月15日 125萬元 同上  6 UW0000000 109年4月15日 350萬元 同上  7 UW0000000 109年5月15日 350萬元 同上  8 UW0000000 109年5月5日 280萬元 同上  9 UW0000000 108年3月31日 1,300萬元 偽造「聯維公司」、「李錫欽」印文  10 UW0000000 107年12月30日 80萬元 盜用「聯維公司」、「李錫欽」印文